【裁判字號】    93,訴,1632
【裁判日期】    950412
【裁判案由】    毒品危害防制條例
【裁判全文】
臺灣桃園地方法院刑事判決              93年度訴字第1632號
公  訴  人  臺灣桃園地方法院檢察署檢察官
被      告  甲○○
                    號
選任辯護人  陳慶瑞律師
被      告  丙○○
                      號
                      臺南縣白.
選任辯護人  潘麗茹律師
上列被告因毒品危害防制條例案件，經檢察官提起公訴（93年度
偵字第8743號），本院判決如下：
    主  文
丙○○共同製造偽藥，未遂，處有期徒刑貳年，緩刑伍年。扣案
如附表一編號１至、附表二所示之物，均沒收。
甲○○幫助製造偽藥，未遂，處有期徒刑壹年，緩刑參年。
    事  實
一、丙○○受綽號「阿輝」之丁○○（未據起訴）委託，幫忙製
    造減肥藥，「阿輝」並表示會給丙○○工錢，丙○○應允後
    ，明知未經核准不得擅自製造藥品，乃與綽號「阿輝」之丁○○共同基於製造偽藥之犯意聯絡，乃於民國93年5 月31日
    ，夥同「阿輝」一同前往臺北縣瑞芳鎮深澳里建基新村14號
    甲○○住處，「阿輝」（起訴書誤載為「阿發」）向甲○○
    表示欲借用臺北縣瑞芳鎮深澳里建基新村13號廢棄空屋製造
    藥品，甲○○應允後，「阿輝」要求甲○○提供電源至前揭
    廢棄空屋及代為購入桶裝瓦斯乙桶，供渠等製造之用，甲○○乃基於幫助製造偽藥之犯意，提供位於上址廢棄空屋供「
    阿輝」、丙○○之用，並於翌日即同年6 月1 日向棟隆瓦斯
    行叫1 桶瓦斯，棟隆瓦斯行送貨員賀明獻於同日中午12時30
    分許送瓦斯至甲○○位於上址家中，待同年6 月1 日「阿輝
    」，將自備如附表一編號１至、、附表二編號８、１０至
    製造第四級毒品甲基麻黃鹼製毒工具及原料搬入前揭廢棄
    空屋，翌日（即6 月2 日）上午10時許「阿輝」駕車搭載「
    阿發」載運工具及原料先至上開廢棄工寮，「阿輝」並向甲○○要求是否可以自其住處接電線至廢棄工寮，甲○○應允
    後，即由「阿發」自甲○○住處接電線至廢棄工寮，「阿輝
    」駕車離去搭載丙○○前來，丙○○旋進入廢棄工寮屋內，
    依照「阿輝」之指示，將上述原料進行混合加熱、溶合、過
    濾著手製造偽藥之行為，「阿發」則與甲○○在隔壁屋內飲
    酒聊天，迄同日下午14時30分許，丙○○完成上開行為並將
    過濾後之液體分裝於塑膠盒中置入冰箱降溫結晶，遂即與「
    阿發」先行離去。嗣於同日下午15時20分許，由桃園地方法
    院檢察署檢察官指揮行政院海岸巡防署海岸巡防總局北部地
    區巡防局、行政院海岸巡防署桃園機動查緝隊、臺北機動查
    緝隊、海岸巡防總局第23大隊、臺北縣警察局瑞芳分局，至
    前址逕行搜索，當場查獲甲○○正在清理現場，因上述置於
    塑膠盒之液體未達完全純化為結晶或晶體之階段因而製造未
    遂，並查扣丙○○及綽號「阿輝」所有，因犯本件所得之尚
    未結晶完成第四級毒品甲基麻黃鹼成分之潮濕結晶物7 包（
    總毛重18,059.39 公克、總淨重17170.73公克）、含有第四
    級毒品甲基麻黃鹼之淺褐色液體1 桶（毛重17,010公克、淨
    重15,973公克）、未含毒品成分之結晶物、及供本件製造所
    用之精鹽、活性碳各1 包、磅秤、空氣壓縮機、冷凍冰箱各
    1 臺、噴水器、小鋁鍋、漏斗、大、小水盆、吸引瓶、瓷漏
    斗、大、小鋁鍋、紙箱、無線警鈴、快速爐、塑膠盤各1 個
    、吸引瓶膠管、瓷漏斗接管、電線各乙條、湯杓、濾網、水
    杓、攪拌棍、溫度計、行動電話機（含SIM 卡）各1 支、礦
    泉水空瓶1 瓶、酢酸空瓶3 瓶、瓦斯桶1 桶、安非他命大殘
    渣袋20袋、刮杓31張等物。嗣再依現場採取之指紋比對查知
    丙○○亦涉犯前案。
二、案經行政院海岸巡防署海岸巡防總局北部地區巡防局、桃園
    機動查緝隊報告臺灣桃園地方法院檢察署檢察官偵查起訴。
    理  由
一、訊據被告丙○○受綽號「阿輝」之丁○○所託，幫忙製造減
    肥藥，「阿輝」並表示會給丙○○工錢，乃於93年5 月31日
    ，夥同「阿輝」一同前往甲○○位於上址住處，待同年6 月
    2 日「阿輝」駕車離去搭載伊前去廢棄工寮，伊旋進入廢棄
    工寮屋內，依照「阿輝」之指示，將原料進行混合加熱、溶
    合、過濾遂行之行為，迄同日下午14時30分許，完成上開行
    為並將過濾後之液體分裝於塑膠盒中置入冰箱等情不諱；被
    告甲○○則坦承「阿輝」與被告丙○○於是於93年5 月31
    日，一同至伊位於上址住處，「阿輝」向伊表示借用臺北縣
    瑞芳鎮深澳里建基新村13號廢棄空屋製造藥品，伊應允後，
    「阿輝」要求伊提供電源至前揭廢棄空屋及購入桶裝瓦斯乙
    桶，供渠等製造偽藥之用，遂提供位於上址廢棄空屋供「阿
    輝」、丙○○之用，並於翌日向棟隆瓦斯行叫1 桶瓦斯，棟
    隆瓦斯行送貨員許送瓦斯至伊位於上址家中，待同年6 月1
    日「阿輝」，將自備製造偽藥工具及原料搬入前揭廢棄空屋
    ，翌日上午10時許「阿輝」駕車搭載「阿發」載運工具及原
    料先至上開廢棄工寮，即由「阿發」自伊住處接電線至廢棄
    工寮，「阿輝」駕車離去搭載丙○○前來，丙○○旋進入廢
    棄工寮屋內，「阿發」則與伊在隔壁屋內飲酒聊天，迄同日
    下午14時30分許，丙○○即與「阿發」先行離去。嗣於同日
    下午15時20分許，為檢察官會同警方於前址逕行搜索，當場
    查獲甲○○正在清理現場，並查扣上開物品等情不諱。又經
    查：
  (一)本件被告丙○○在上開廢棄工寮以「阿輝」搬至現場之原料
    及設備，不能製造第二級毒品安非他命、甲基安非他命：
  1.被告丙○○在該空屋內依一定流程製造扣案結晶物8 包及淺
    褐色液體1 桶，扣案如事實欄之7 包結晶物及淺褐色液體1
    桶均含四級毒品甲基麻黃鹼，此有內政部警政署刑事警察局
    鑑驗通知書1 份附卷可稽（見93年偵字第8743號偵查卷第68
    頁）。
  2.第四級毒品先趨原料藥共有7 項，主要分為製造安非他命類
    及LSD 等二類，其中製造安非他命類毒品的有第1 項麻黃鹼
    （EPHEDRINE）、 第5 項甲基麻黃鹼（METHYLEPHEDRINE）
    、第６項去甲麻黃鹼（PHENYLPROPANOLAMINE 、NOREPHEDRI
    NE）及第７項假麻黃鹼（PSEUDOEPHEDRINE）等4種。本件查
    扣的毒品先趨物為甲基麻黃鹼。甲基麻黃鹼為原料藥，可製
    造第二級第114 項N-N-二甲基安非他命。一般來說，甲基麻
    黃鹼不太可能用於製造第二級第12項安非他命及第二級第89
    項甲基安非他命。惟N-N-二甲基安非他命和安非他命同樣為
    中樞神經興奮劑。而國內查獲之工廠大多係以麻黃素為原料
    藥合成甲基安非他命，甲基安非他命之製造過程為：鹵化
    反應步驟：鹽酸麻黃素（前段原料）經溶劑（如丙酮、乙醚
    等）浸溶後，再加亞硫醯二氯經攪拌器攪拌，再經溶洗過濾
    風乾後，可製成氯假麻黃素（為前段主要產物）。氫化反
    應步驟：氯假麻黃素（中段原料）加入催化劑（如氯化鈀，
    俗稱鈀金及硫酸鋇等）與緩衝液（如醋酸鈉加醋酸等）後，
    置於壓力攪拌桶內，通入氫氣進行氫化反應，即可將氯假麻
    黃素轉化為甲基安非他命，俟反應完成後再經側孔燒瓶過濾
    後，並以氫氧化納調酸鹼值，即可製得含有甲基安非他命毒
    品成分之鹵水（即黑色水溶液，俗稱黑水或黑油，為中段主
    要產物）。純化再結晶步驟：甲基安非他命鹵水經加熱設
    備熬煮，再加入食鹽後，置於冰箱（或冷凍櫃）低溫冷凍，
    甲基安非他命結晶會漸漸生成，將生成之結晶物簡單予以脫
    水風乾，即可製得甲基安非他命結晶，此有法務部調查局94
    年5 月12日調科壹字00000000000 號函在卷可按。
  3.綜上，被告丙○○在上開廢棄工寮以「阿輝」搬至現場之原
    料及設備，實際上並無法製造第二級毒品安非他命、甲基安
    非他命。從而公訴人指被告丙○○等人製造第二級毒品安非
    他命，及被告丙○○離去後，「阿發」先行離去，原擬於4
    至6 小時後再返回現場進行第2 次加工以完成第二級毒品安
    非他命毒品製造云云，顯與事實不符。
  (二)被告丙○○在上開廢棄工寮以「阿輝」搬至現場之原料及設
    備，亦不能製造第二級毒品二甲基安非他命：
  1.本件就相關卷證函請法務部調查局查明，臺灣地區較常見安
    非他命之製造過程，係由PROPANOLAMINE （PPA）為 原料，
    經一系列鹵化、氫化、純化等反應而得，而較常見二甲基安
    非他命之製造過程，則係由甲基麻黃鹼為原料，經一系列鹵
    化、氫化、純化等反應而得。經檢視海岸巡防署桃園機動查
    緝隊扣押物品目錄表、憲兵司令部刑事鑑識中心鑑驗通知書
    、刑事警察局鑑驗通知書等影本，本件僅發現甲基麻黃鹼原
    料藥，並未發現鹵化、氫化等製造階段所須之設備及相關化
    學試劑，故依扣案之器具與原料並不足以構成製造二甲基安
    非他命鹵化、氫化階段之基本要件；而本件雖有查扣精鹽、
    活性碳、冰箱等純化階段所須之化學試劑與設備，惟因未發
    現預期之成品二甲基安非他命或製造過程中應得之中間產物
    ，故亦不足以構成製造二甲基安非他命純化階段之基本要件
    。另因未發現PROPANOLAMINE （PPA）、 麻黃素等原料，故
    本件與安非他命及甲基安非他命之製造並無關聯等語，此有
    法務部調查局94年7 月25日調科壹字第09400345810 號函在
    卷可按。
  2.鑑定證人即法務部調查局第六處擔任毒品檢驗工作之闕山仲
    於本院審判時證稱，本件在現場所查獲的器具、甲基麻黃鹼
    ，就專業來判斷，這些物品、原料，因為缺少純化階段的起
    始物，就是二甲基安非他命，認為本案與製造二甲基安非他
    命無法作明確的連結等語（見本院94年9 月20日審判筆錄）
    。
  3.鑑定證人即憲兵司令部刑事鑑定中心從事毒品鑑定人員乙○○於本院審判時證稱，經過被告純化過的甲基麻黃鹼結晶，
    可以再經過鹵化、氫化、純化的步驟，而製造出第二級毒品
    二甲基安非他命，但如果本件本來是溶於水的甲基麻黃鹼，
    是不可能進行製造二甲基安非他命，因為鹵化所需要的二氯
    亞硫醯碰到水會被破壞掉，所以一定要在比較沒有水的狀態
    下，才能進行鹵化，本件查扣之證物中沒有製造二甲基安非
    他命鹵化、氫化過程中的設備原料等語（見本院95年3 月7
    日審判筆錄）。
  (三)被告在上開廢棄工寮以「阿輝」搬至現場之原料及設備，混
    合、加熱、冷卻、置入冰箱的過程，係屬第四級毒品液態之
    甲基麻黃鹼，純化成第四級毒品結晶之甲基麻黃鹼，純屬於
    製造第四級毒品甲基麻黃鹼的過程：
  1.鑑定證人闕山仲於本院審判時證稱，依照本件查扣的設備、
    試劑，就上述證據來看，確實只是甲基麻黃鹼自己純化過程
    ，將不純的液態甲基麻黃鹼藉由純化過程得到較純呈結晶的
    甲基麻黃鹼等語（見本院94年9 月20日審判筆錄）。
  2.鑑定證人乙○○於本院審判時證稱：「（93偵8743號卷第21
    頁本案扣押物品清單，現場及證物照片，被告丙○○於93年
    8 月18日偵訊筆錄、93年10月1 日偵訊筆錄、93年11月5 日
    準備程序筆錄。請問就本案的扣案物品以及被告丙○○之供
    述，是否可說明被告究竟在從事何種工作？）從證物的鑑定
    結果及現場照片來做說明，在現場我們只看到他在做純化的
    過程，並沒有看到其他化學藥劑的存在，也沒有化學藥劑扣
    案，基本上可以認定被告是在做純化的過程，他把桶子中比
    較髒含有雜質的液體，經過加熱使溶解度提升，並使水份揮
    發一部分，再加入活性炭，可以把吸附雜質，趁熱過濾，再
    放到冰箱裡面結晶，這就是純化的過程，藉此可以得到比較
    高純度的晶體或結晶，所以被告是在從事純化甲基麻黃素（
    鹼）。」、「（純化就物理現象而言是否會起什麼變化？）
    化學結構沒有變化，物理狀態可能會從液態變固體結晶。」
    （見本院95年3 月7 日審判筆錄）等語。
  (四)被告丙○○是否知悉「阿輝」目的係為製造上述毒品之行為
    ，被告甲○○是否知悉被告丙○○在廢棄工寮從事上述毒品
    製造之行為：
  1.被告丙○○自93年8 月2 日主動前往行政院海岸巡防署海岸
    巡防總局北部地區巡防局桃園機動查緝隊隊部說明起至檢察
    官偵訊、本院訊問、審判時均供稱，係綽號「阿輝」之丁○○帶伊至廢棄工寮，伊真的以為是在製造減肥藥，被告甲○○早於93年6 月2 日後之同月28日供出「阿輝」聯絡電話00
    000000以供檢察官追查，此有被告家中電話號碼00000000、
    及上開00000000電話申請人之資料在卷可稽（見93年度偵字
    第8743號偵查卷第77、78頁），被告丙○○於93年8 月18日
    到案後不久，亦供出是住在基隆市碧沙漁港附近綽號「阿舅
    」叫伊在廢棄工寮煮減肥藥等語，被告丙○○、甲○○所供
    出之人，經追查後均為同一人，而其人確為丁○○之人，而
    斯時被告丙○○、甲○○2 人均遭羈押並禁止接見通信，被
    告丙○○、甲○○2 人應無串證之虞，可見被告丙○○、甲○○2 人應非製造毒品集團之成員，否則何以會直接供出與
    之接洽之人，互核相符，可見被告丙○○、甲○○均辯稱，
    不知道製造毒品1 節，尚非無據。且被告甲○○為警查獲，
    採集尿液經送檢驗後呈陰性反應，有昭信科技顧問有限公司
    濫用藥物陽性檢體檢驗報告1 紙附卷可稽（見同上偵查卷第
    73頁），顯見被告甲○○對於第二級毒品安非他命、甲基安
    非他命，並無認識，更遑論第四級毒品甲基麻黃鹼。
  2.被告丙○○在上開廢棄工寮以「阿輝」搬至現場之原料及設
    備，不能製造第二級毒品安非他命、甲基安非他命，亦不能
    製造第二級毒品二甲基安非他命，被告在廢棄工寮以「阿輝
    」搬至現場之原料及設備，混合、加熱、冷卻、置入冰箱的
    過程，係屬第四級毒品液態之甲基麻黃鹼，純化成第四級毒
    品結晶之甲基麻黃鹼，純屬於製造第四級毒品甲基麻黃鹼的
    過程業如前述，而國內吸毒者常見施用之毒品為安非他命及
    甲基安非他命，實務上很少查獲施用之毒品為二甲基安非他
    命等情，業據證人闕仲山於本院審判時證述在卷，顯見被告
    丙○○辯稱伊並不知道其所從事之行為，僅係從液態之甲基
    麻黃鹼毒品，純化成結晶之甲基麻黃鹼毒品等語，應可採信
    。足徵被告丙○○並無化工知識，又被告丙○○為警查獲並
    未採集尿液送驗，不能證明被告有施用毒品安非他命或甲基
    安非他命，難認被告對於第二級毒品安非他命、甲基安非他
    命有所認識，綜合上述尚難遽認被告丙○○有能力製造毒品
    安非他命、甲基安非他命，從而亦難逕行推論被告丙○○主
    觀上要基於製造第二級毒品安非他命、甲基安非他命之犯意
    而為之。又公訴人指被告丙○○離去後，「阿發」先行離去
    ，原擬於4 至6 小時後再返回現場進行第2 次加工以完成第
    二級毒品安非他命毒品製造等語，惟證人即查獲警員劉國正
    於本院審判時證稱，該次查緝行動一直到翌日早上還有隊員
    留在現場，均未有所獲，是公訴人上開所指並無證據佐證，
    顯屬臆測之詞，尚難遽採。
  3.再本件僅有被告丙○○、甲○○等2 人之供述，及如事實欄
    所載之物品扣案，內政部警政署刑事警察局鑑驗書2 紙，證
    明扣案製毒工具噴器瓶、瓷漏斗上有被告丙○○指紋及扣案
    之7 包結晶物及淺褐色液體1 桶均含四級毒品先驅原料甲基
    麻黃鹼外，並無其他積極證據，諸如製造毒品集團成員間之
    通聯紀錄以及電話通聯之監聽譯文佐證，亦無相關間接證據
    足證被告丙○○、甲○○2 人屬製造毒品集團成員，及被告
    2 人主觀上對上述扣案原料、設備係與製造毒品有所關連或
    有所認識。依照罪疑則有利於被告認定之原則，本件尚難遽
    認被告丙○○主觀上係基於製造毒品之犯意，已如前述，而
    被告丙○○在廢棄工寮所製造之物質經鑑定雖屬第四級毒品
    ，被告丙○○「所犯」雖屬製造第四級毒品罪，惟主觀上「
    所知」則為製造偽藥罪，依所犯重於犯人所致者，從其所知
    之法理（最高法院92年臺上字第1263號判決意旨參照），應
    以「所知」且較輕之製造偽藥罪處斷。又被告丙○○主觀上
    既係認在製造減肥藥，而被告甲○○僅提供廢棄工寮予「阿
    輝」及被告丙○○於工寮內為上述行為，及幫忙代叫瓦斯，
    並讓「阿發」至其住處接電線至廢棄工寮內，其所為之行為
    ，均為構成要件行為以外之行為，並非實施製造之構成要件
    ，應僅屬從犯，僅能認定係本件被告丙○○製造偽藥之幫助
    犯。
  (五)綜上所述，被告丙○○、甲○○2 人犯行事證明確，應依法
    論科。
二、按藥品，未經核准，擅自製造者，為偽藥，藥事法第20條第
    1 款定有明文。核被告丙○○基於製造偽藥之犯意，在廢棄
    工寮屋內，將原料進行混合加熱、溶合、過濾已著手製造偽
    藥，並將過濾後之液體分裝於塑膠盒中置入冰箱降溫，惟因
    及時為警查獲而在尚未達到純化為結晶階段時中止純化程序
    而未遂，所為係犯藥事法第82條第4 項、第1 項之製造偽藥
    未遂罪。被告甲○○所為係犯同法第82條第4 項、第1 項製
    造偽藥之幫助犯。公訴意旨認被告丙○○、甲○○所為，均
    係犯毒品危害防制條例第4 條第2 、6 項製造第2 級毒品未
    遂罪及同條第4 項製造第四級毒品先驅原料罪，尚有未洽，
    起訴法條應予變更。被告丙○○就其所知製造偽藥之犯行，
    與綽號「阿輝」之成年男子丁○○具犯意之聯絡及行為之分
    擔，為共同正犯。又被告2 人犯行處於未遂階段，爰依刑法
    第26條前段之規定，減輕渠等之刑。又被告甲○○係幫助製
    造之從犯，應依刑法第30條第2 項規定，依法減輕其刑，並
    依法遞減之。爰審酌被告丙○○、甲○○均係受「阿輝」之
    利用，被告丙○○對其在廢棄工寮製造之物為第四級毒品甲
    基麻黃鹼並無主觀上之認識，犯罪動機、目的、手段、因及
    時為警查獲而制止上述毒品成為製造其他毒品之原料，所生
    之危害尚非鉅大及犯後迅即供出「阿輝」之線索以供檢察官
    繼續追查，被告2 人坦承參與之上述行為之態度等一切情狀
    ，各量處如主文所示之刑。另查，被告丙○○、甲○○2 人
    前均未曾受有期徒刑以上刑之宣告，此有其各人之臺灣高等
    法院被告前案紀錄表各1 紙在卷可稽，被告2 人均受「阿輝
    」慫恿利用，被告丙○○對其所犯係第四級毒品並無主觀上
    之認識，被告甲○○僅係幫助「阿輝」提供廢棄工寮及幫忙
    叫瓦斯等，被告2 人不知情受「阿輝」之利用，惡性均尚非
    重大，其等經此偵審教訓後，應知警惕，而無再犯之虞，本
    院因認對其所宣告之刑，以暫不執行為適當，爰併分別宣告
    被告丙○○緩刑5 年，被告甲○○緩刑3 年，以勵自新。
三、沒收部分：
  (一)藥事法第79條第1 項規定，查獲之偽藥沒入銷燬，此規定之
    「沒入銷燬」係行政罰，為行政機關執行之事項，並非刑法
    所規定之從刑，先予敘明。又查93年1 月9 日修正施行之毒
    品危害防制條例第18條第1 項增列查獲之第三、四級毒品及
    製造或施用毒品之器具，無正當理由擅自持有者，均予沒入
    銷燬之規定，而同條例第19條則未修正；且修正後毒品危害
    防制條例第11條之1 規定，第三、四級毒品若有正當理由得
    以持有，故第三級毒品非屬絕對禁止持有之違禁物；而同條
    例就無正當理由而擅自持有第三、四級毒品者，並無科處刑
    罰之規定，依同條例第18條第1 項前段規定，無正當理由而
    擅自持有第三、四級毒品，該查獲之第三、四級毒品，由查
    獲之機關依法為沒入銷燬之，而非由法院宣告沒收銷燬之，
    亦併予敘明。
  (二)如附表二編號1 至7 所示之潮濕結晶之甲基麻黃鹼，均係被
    告丙○○依其所知製造尚未完成所得之物品，應依刑法第38
    條第1 項第3 款之規定諭知沒收；如附表一編號１至、附
    表二８至所示物品係共犯「阿輝」所有，供被告丙○○製
    造偽藥所用，爰均依刑法第38條第1 項第2 款規定宣告沒收
    。至附表一編號所示之行動電話機1 支（內含SIM 卡0000
    000000），並無積極證據證明與被告丙○○、甲○○本件犯
    行有何關聯，爰不予宣告沒收，併予敘明。
據上論斷，應依刑事訴訟法第299 條第1 項前段、第300 條，藥
事法第82條第4 項、第1 項，刑法第11條前段、第28條、第26條
前段、刑法第30條第1 項前段、第2 項、第74條第1 款、第38條
第1 項第2 款、第3 款，判決如主文。
本案經檢察官廖先志到庭執行職務。
中    華    民    國    95    年    4     月    12    日
                  刑事第十二庭審判長法  官  游紅桃
                                    法  官  王美玲
                                    法  官  黃永定
以上正本證明與原本無異。
如不服本判決，應於送達後10日內，向本院提出上訴狀。
                                    書記官  施春祝
中    華    民    國    95    年    4     月    12    日
附表一：
┌──┬───────┬────┬───────────┐
│編號│  名      稱  │ 數  量 │       備       考    │
├──┼───────┼────┼───────────┤
│ １ │潮濕結晶物    │  1包   │裝於精鹽袋內          │
├──┼───────┼────┼───────────┤
│ ２ │不明化學藥品  │  2包   │                      │
├──┼───────┼────┼───────────┤
│ ３ │精鹽          │  1包   │                      │
├──┼───────┼────┼───────────┤
│ ４ │活性炭        │  1包   │                      │
├──┼───────┼────┼───────────┤
│ ５ │磅秤          │  1臺   │                      │
├──┼───────┼────┼───────────┤
│ ６ │刮杓          │  31張  │                      │
├──┼───────┼────┼───────────┤
│ ７ │濾紙          │  1盒   │                      │
├──┼───────┼────┼───────────┤
│ ８ │噴水器        │  1個   │                      │
├──┼───────┼────┼───────────┤
│ ９ │小鋁鍋        │  1個   │                      │
├──┼───────┼────┼───────────┤
│ １０ │吸引瓶膠管    │  1條   │                      │
├──┼───────┼────┼───────────┤
│  │湯杓          │  1支   │                      │
├──┼───────┼────┼───────────┤
│  │漏斗          │  1個   │                      │
├──┼───────┼────┼───────────┤
│  │濾網          │  1支   │                      │
├──┼───────┼────┼───────────┤
│  │水杓          │  1支   │                      │
├──┼───────┼────┼───────────┤
│  │小水盆        │  1個   │                      │
├──┼───────┼────┼───────────┤
│  │瓷漏斗接管    │  1條   │                      │
├──┼───────┼────┼───────────┤
│  │礦泉水空瓶    │  4瓶   │                      │
├──┼───────┼────┼───────────┤
│  │吸引瓶        │  1個   │                      │
├──┼───────┼────┼───────────┤
│  │瓷漏斗        │  1個   │                      │
├──┼───────┼────┼───────────┤
│  │空氣壓縮機    │  1臺   │                      │
├──┼───────┼────┼───────────┤
│  │大鋁鍋        │  1個   │                      │
├──┼───────┼────┼───────────┤
│  │大水盆        │  1個   │                      │
├──┼───────┼────┼───────────┤
│  │攪拌棍        │  1支   │                      │
├──┼───────┼────┼───────────┤
│  │甲基麻黃鹼殘渣│  20袋  │                      │
│    │袋            │        │                      │
├──┼───────┼────┼───────────┤
│  │紙箱          │  2個   │                      │
├──┼───────┼────┼───────────┤
│  │無線警鈴      │  1個   │                      │
├──┼───────┼────┼───────────┤
│  │酢酸空瓶      │  3瓶   │                      │
├──┼───────┼────┼───────────┤
│  │瓦斯桶        │  1桶   │                      │
├──┼───────┼────┼───────────┤
│  │快速爐        │  1個   │                      │
├──┼───────┼────┼───────────┤
│  │行動電話機    │  1支   │內含SIM卡，0000000000 │
└──┴───────┴────┴───────────┘
 附表二：
┌──┬───────┬─────┬──────────┐
│編號│  名    稱    │  數  量  │    備       考     │
├──┼───────┼─────┼──────────┤
│ １ │甲基麻黃鹼    │3030公克  │潮濕結晶狀          │
├──┼───────┼─────┼──────────┤
│ ２ │甲基麻黃鹼    │1995公克  │潮濕結晶狀          │
├──┼───────┼─────┼──────────┤
│ ３ │甲基麻黃鹼    │2165公克  │潮濕結晶狀          │
├──┼───────┼─────┼──────────┤
│ ４ │甲基麻黃鹼    │3420公克  │潮濕結晶狀          │
├──┼───────┼─────┼──────────┤
│ ５ │甲基麻黃鹼    │1920公克  │潮濕結晶狀          │
├──┼───────┼─────┼──────────┤
│ ６ │甲基麻黃鹼    │2140公克  │潮濕結晶狀          │
├──┼───────┼─────┼──────────┤
│ ７ │甲基麻黃鹼    │3880公克  │潮濕結晶狀（編號１至│
│    │              │          │７所示之甲基麻黃鹼經│
│    │              │          │內政部刑事警察局鑑驗│
│    │              │          │實際總毛重18059.39公│
│    │              │          │克，總淨重17170.73公│
│    │              │          │克，取0.34公克鑑驗用│
│    │              │          │罄）                │
├──┼───────┼─────┼──────────┤
│ ８ │溫度計        │1支       │                    │
├──┼───────┼─────┼──────────┤
│ ９ │液態甲基麻黃鹼│16920公克 │液態甲基麻黃鹼經內政│
│    │              │          │部刑事警察局鑑驗實際│
│    │              │          │毛重17010 公克，總淨│
│    │              │          │重15973 公克，取10公│
│    │              │          │克鑑驗用罄          │
├──┼───────┼─────┼──────────┤
│ １０ │塑膠盤        │11個      │                    │
├──┼───────┼─────┼──────────┤
│  │冷凍冰箱      │1臺       │                    │
├──┼───────┼─────┼──────────┤
│  │電線          │1條       │                    │
└──┴───────┴─────┴──────────┘


司法院資訊處製作；財團法人民間司法改革基金會備份。
